【裁判字號】    97,易,50
【裁判日期】    970117
【裁判案由】    竊盜
【裁判全文】
臺灣高雄地方法院刑事判決                97年度易字第50號
公  訴  人  臺灣高雄地方法院檢察署檢察官
被      告  乙○○
                    （現於臺灣高雄看守所羈押中）
上列被告因竊盜案件，經檢察官提起公訴（96年度偵字第30978
、31492 號），嗣因被告於準備程序中就被訴事實為有罪之陳述
，經本院告知簡式審判程序之旨，並聽取被告與公訴人之意見後
，本院合議庭裁定由受命法官獨任進行簡式審判程序，判決如下
：
    主  文
乙○○竊盜，累犯，處有期徒刑肆月，扣案之機車鑰匙壹支沒收
之；又竊盜，累犯，處有期徒刑肆月，扣案之機車鑰匙壹支沒收
之；又攜帶兇器竊盜，累犯，處有期徒刑捌月，扣案之小油壓剪
壹支、鑿子壹支、扳手貳支，均沒收之。應執行有期徒刑壹年貳
月，扣案之機車鑰匙貳支、小油壓剪壹支、鑿子壹支及扳手貳支
，均沒收之。
    事  實
一、乙○○前因竊盜、毒品、偽造文書等案件，分經臺灣高雄地
    方法院民國94年度訴字第4134號、臺灣澎湖地方法院94年度
    訴字第6 號、臺灣澎湖地方法院94年度訴字第2 號判決處以
    有期徒刑1 年4 月、10月、6 月確定，嗣均經臺灣澎湖地方
    法院96年度聲減字第14號裁定減刑後，併定應執行刑為有期
    徒刑1 年2 月，入監執行後，並於96年7 月16日執行完畢出
    監。詎其仍不知悔改，竟意圖為自己不法之所有，另於：（
    一）96年10月30日3 時許，在高雄縣鳳山市○○路陸軍部校
    前，持其所有之機車鑰匙1 支，竊取丙○○所有之車牌號碼
    WDW-322 號輕型機車1 部，得手後供己代步使用，嗣於同日
    3 時40分許，乙○○騎乘上開機車行經高雄縣鳳山市○○○
    街139 號前，為警查獲，並扣得上開機車鑰匙1 支；（二）
    96年11月3 日12時，在高雄縣大寮鄉○○○路285 號前，持
    其所有之機車鑰匙1 支，竊取甲○○所有車牌號碼G28-213
    號輕型機車，得手後供己代步之用；（三）96年11 月4日16
    時許，騎乘上開贓車行經高雄縣大寮鄉○○村○○路338 號
    前，見丁○○停放於該處之車牌號碼3313-FT 號自用小貨車
    上裝有電瓶2 個，竟持其所有之足以對人之生命、身體產生
    危害，客觀上足供凶器使用之小油壓剪1 支、鑿子1 支及扳
    手2 支，刈斷電瓶上鎖頭以竊取上開2 個電瓶，得手後即將
    竊得之電瓶2 個置放於所騎成乘之機車腳踏板上並載離現場
    ，適警獲報發覺乙○○上前盤查而查獲上情，並扣得其所有
    之上開機車鑰匙1 支、小油壓剪1 支、鑿子1 支及扳手2 支
    。
二、案經高雄縣政府警察局鳳山分局、林園分局報請臺灣高雄地
    方法院檢察署檢察官偵查起訴。
    理  由
一、本件被告乙○○所犯係死刑、無期徒刑、最輕本刑為3 年以
    上有期徒刑以外之罪，其於審判程序中就被訴事實為有罪之
    陳述，由審判長告知簡式審判程序之旨，並聽取公訴人及被
    告之意見後，經本院依刑事訴訟法第273 條之1 第1 項之規
    定，裁定由受命法官獨任進行簡式審判程序。又本件卷內之
    物證、書證等證據，依同法第273 條之2 規定，不受第159
    條第1 項關於傳聞法則規定之限制，依法均有證據能力，合
    先敘明。
二、上揭事實業經被告迭於警詢、偵訊及本院審理時坦承不諱，
    核與證人即被害人丙○○於警詢及甲○○、丁○○於警詢、
    偵訊時之證詞相符，並經證人蘇慶明、楊王菊於警詢時證陳
    明確，另有機車鑰匙2 支、小油壓剪1 支、鑿子1 支及扳手
    2 支扣案可證；此外，復有蒐證照片9 張附卷可稽。足見被
    告上開自白與事實相符，自得為認定被告犯罪之依據。是以
    ，本件事證明確，被告犯行均已經證明。
三、按刑法第321 條第1 項第3 款之攜帶兇器竊盜罪，係以行為
    人攜帶兇器為其加重要件，此所謂兇器，其種類並無限制，
    凡客觀上足對人之生命、身體、安全構成威脅，具有危險性
    之兇器均屬之，且祇須行竊時攜帶此種具有危險性之兇器為
    已足，並不以攜帶之初有行兇之意圖為必要，最高法院79年
    臺上字第5253號判例意旨可資參照。查本件被告犯上開犯罪
    事實（三）之竊盜犯行，所持用之小油壓剪1 支、鑿子1 支
    及扳手2 支，均係鐵製用品，質地堅硬，有扣案物照片2 張
    在卷可憑，該等物品客觀上均足以殺傷人生命、身體，顯係
    刑法第321 條第1 項第3 款所規定之兇器無訛。
四、核被告所為，就犯罪事實（一）、（二）部分之2 次犯行，
    均係犯刑法第320 條第1 項之竊盜罪；就犯罪事實（三）部
    分之犯行，係犯刑法第321 條第1 項第3 款之攜帶兇器竊盜
    罪。被告上開3 次竊盜犯行，犯意各別，犯行相異，時間不
    同，應分論併罰。又被告前因竊盜、毒品、偽造文書等案件
    ，分經臺灣高雄地方法院94年度訴字第4134號、臺灣澎湖地
    方法院94年度訴字第6 號、臺灣澎湖地方法院94年度訴字第
    2 號判決處以有期徒刑1 年4 月、10月、6 月確定，嗣均經
    臺灣澎湖地方法院96年度聲減字第14號裁定減刑後，併定應
    執行刑為有期徒刑1 年2 月，入監執行後，並於96年7 月16
    日執行完畢出監等情，有臺灣高等法院被告前案紀錄表1 份
    在卷可憑，其於有期徒刑執行完畢後，5 年內故意再犯本件
    有期徒刑以上之罪，均為累犯，應依刑法第47 條 第1 項之
    規定加重其刑。爰審酌被告正值青壯之年，不思以正當方式
    取得財物，竟圖私慾竊取他人財物，惟念被告犯後坦承犯行
    ，犯罪後態度尚佳，並考量被告所竊取財物之價值，及其智
    識程度等一切情狀，各量處如主文所示之刑，並定應執行刑
    。又扣案之機車鑰匙2 支、小油壓剪1 支、鑿子1 支及扳手
    2 支，均為被告所有且供犯本件犯罪所用之物，業據被告於
    供述明確在卷，均應依刑法第38條第1 項第2 款規定宣告沒
    收。
據上論斷，應依刑事訴訟法第299 條第1 項前段、第273 條之 1
第1 項，刑法第320 條第1 項、第321 條第1 項第3 款、第38條
第1 項第2 款、第47條第1 項、第51條第5 款，判決如主文。
本案經檢察官戊○○到庭執行職務。
中    華    民    國    97    年    1     月    17    日
                  刑事第四庭    法  官  王參和
以上正本證明與原本無異。
如不服本判決應於收受本判決後10日內向本院提出上訴書狀，並
應敘述具體理由，如未敘述上訴理由者，應於上訴期間屆滿後20
日內補提理由書狀於本院（均須按他造當事人之人數附繕本）「
切勿逕送上級法院」。
中    華    民    國    97    年    1     月    17    日
                                書記官  陳惠玲
附錄本件論罪科刑適用之法條
刑法第320條第1 項：
意圖為自己或第三人不法之所有，而竊取他人之動產者，為竊盜
罪，處 5 年以下有期徒刑、拘役或 5 百元以下罰金。
刑法第321條第1 項：
犯竊盜罪而有左列情形之一者，處6 月以上、5 年以下有期徒刑
：
一、於夜間侵入住宅或有人居住之建築物、船艦或隱匿其內而犯
    之者。
二、毀越門扇、牆垣或其他安全設備而犯之者。
三、攜帶兇器而犯之者。
四、結夥三人以上而犯之者。
五、乘火災、水災或其他災害之際而犯之者。
六、在車站或埠頭而犯之者。


司法院資訊處製作；財團法人民間司法改革基金會備份。
